Culture; Bibliothèque publique d'information (BPI) (1989-1989)
Archives Nationales
- FRANCE, 19900025/1-19900025/90
  - " LA TERRE EST A NOUS/1789-1799/SPECTACLE/THEATRAL/ET MUSICAL/[…] ", campagne d'information, Théâtre de la Vache Cruelle, KIOZ-FILIGNE (Imp.), [1989], photo et dessin, [un coq avec une cocarde dessinée sur sa crête et trois œufs tricolores: annonce d'un spectacle les 12, 13, 15, 17, 18, 22, 23, 27 et 28 juillet, plus logo], 1 ex., 45 x 60 cm, couleur., 19900025/68
  - " […]/LA REVOLUTION/FRANCAISE/&/LA PHILOSOPHIE/ECHANGES ET CONFLITS/POITIERS/1989/[…] ", campagne d'information, Association des Professeurs de Philosophie de l'Académie de Poitiers, MARTINEAU (Imp.), [1989], dessin, [la statue de la Marianne portant le drapeau français est surplombée par par un faisceau portant le bonnet phrygien et de chaque côté le drapeau français], 1 ex., 60 x 40 cm, couleur., 19900025/69
  - " […]/CONCOURS/DE CHANT DU COQ/[…]/AUX RENCONTRES/DE POMPIGNAN/[…] ", campagne d'information, Ville de Pompignan, [1989], dessin, [coq tricolore: annonce d'une expo - animation le 2 juillet 1989, plus logo], 1 ex., 60 x 40 cm, couleur., 19900025/70
  - " DE LA RAISON/A LA LIBERTE/[…] ", campagne d'information, Bibliothèque Municipale de Rouen, ATELIER D'IMPRESSION MUNICIPAL (Imp.), [1989], dessin, [scène représentant l'arrestation de Louis XVI: annonce d'une exposition mai à septembre 1989], 1 ex., 42 x 30 cm, couleur., 19900025/71
  - " SPECTACLE DE MARIONNETTES POUR ENFANTS/[…]/A LA/BASTILLE/POLICHINELLE ", campagne d'information, Théâtre Louis Richard, [1989], photo, [marionnette de Polichinelle avec au-dessous une rangée de soldats de plomb: annonce d'un spectacle pour enfants], 1 ex., 40 x 30 cm, couleur., 19900025/72
  - " LA REVOLUTION EN TOURAINE/DE A A Z/[…] ", campagne d'information, Conseil Général d'Indre-et-Loire, [1989], photo, [assiette révolutionnaire (Chartres, musée des Beaux-Arts): annonce d'une exposition au Prieuré de Saint-Cosne du 14 juin au 16 juillet 1989, au Château de Loches du 28 juillet au 3 septembre 1989, au Château de Chinon eu 15 septembre au 15 octobre 1989 et au Musée de la Poste, Amboise du 26 octobre au 26 novembre 1989, plus logo], 1 ex., 50 x 36 cm, couleur., 19900025/73
  - " LE JOUR LE PLUS/LONG DE LA VENDEE/LA BATAILLE DE CHOLET/LE PASSAGE DE LA LOIRE/LA VIREE DE GALERNE/[…] ", campagne d'information, Carrefour Touristique et Culturel des Mauges, PRE-ARCHER (Imp.), [1989], dessin d'après une sculpture de David d'Angers, [Statue de Bonchamps (Saint-Florent-le-Vieil, église) et scène de l'épopée vendéenne: annonce d'un spectacle], 1 ex., 60 x 40 cm, couleur., 19900025/74
  - " SAVERNE, LA SAGA 89/DANS LA TOURMENTE/DE LA REVOLUTION/[...] ", campagne d'information, RODEGHIERO (Imp.), [1989], dessin, [un couple de révolutionnaire: annonce d'un spectacle du 1 er au 15 août], 1 ex., 60 x 40 cm, couleur., 19900025/75
  - " […]/CE DOIR ON/RACCOURCIT/[…] ", campagne d'information, Théâtre de la Tête Noire, RVP IMPRESSION (Imp.), [1989], dessin de ANNIE GOETZINGER, [tête de Louis XVI séparée d'un corps en costume de notre temps: annonce d'un spectacle], 1 ex., 60 x40 cm, couleur., 19900025/76
  - " CONCOURS/JEUNESSE/93 POUR 89/[…] ", campagne d'information, Département de Seine-Saint-Denis, LES EDITIONS DE LA MEMOIRE (Imp.), [1989], dessin et graphismes de BULNES & ROBAGLIA, [plusieurs dessins et photos de visages parsemés, et dessin de la Marianne: annonce d'un concours, plus logo], 1 ex., 60 x 40 cm, couleur., 19900025/77
  - " SEMUR/EN-BRIONNAIS (71)/[…]/LA COCARDE/BRIONNAISE/SPECTACLE VIVANT/[…] ", campagne d'information, Ville de Semur-en-Brionnais, J.P THEVENARD (Imp.), [1989], dessin, [fourche, bœuf et bonnet phrygien: annonce d'un spectacle les 7, 8, 13, 15 et 16 juillet], 1 ex., 60 x 40 cm, couleur., 19900025/78
  - " […]/POUR UN HOMME INTEMPOREL/SPECTACLE CHOREGRAPHIQUE/SUR LE REQUIEM/DE VERDI/[…] ", campagne d'information, TDM/Centre Culturel de Sucy-en-Brie, [1989], texte, [annonce d'un spectacle chorégraphique à Sucy-en-Brie le 18 novembre 1989], 1 ex., 42 x 29,5 cm, couleur., 19900025/79
  - " […]/L'EGLISE/ET/LA REVOLUTION FRANCAISE/[…] ", campagne d'information, Institut Catholique de Toulouse, DU CENTRE (Imp.), [1989], texte, [annonce d'un colloque sur l'Eglise et la révolution française du 27 au 29 janvier], 1 ex., 40 x 30 cm, couleur., 19900025/80
  - " NAISSANCE/DE LA/REPUBLIQUE/TOULOUSE 1789-1799/[…] ", campagne d'information, Musée Paul Dupuy/Mairie de Toulouse, UNITE DE COMMUNICATION GRAPHIQUE, [1989], dessin, [arbuste portant un bonnet phrygien, table des droits de l'homme, coq: annonce d'une exposition du 29 juin au 31 décembre, plus logo], 1 ex., 60 x 40 cm, couleur., 19900025/81
  - " […]/LES FEMMES/ET LA REVOLUTION/FRANCAISE/[…] ", campagne d'information, Université de Toulouse -Le Mirail, MIDI-PYRENEES (Imp.), [1989], photo de HUBERT JOSSE d'après une peinture de Lesueur, [ Club patriotique de femmes durant la révolution (Paris, musée Carnavalet): annonce d'un colloque du 12 au 14 avril1989, plus logo], 1 ex., 60 x 40 cm, couleur., 19900025/82
  - " […]/LES/GRANDES/JOURNEES/DU PERE/DUCHESNE/[…] ", campagne d'information, Le Sorano Théâtre National de Toulouse Midi-Pyrénées, [1989], dessin de ROSINSKI, [dessins humoristiques représentant des scènes cruelles de la révolution: annonce d'un spectacle du 12 au 29 avril 1989, plus logo], 1 ex., 80 x 60 cm, couleur., 19900025/83
  - " TOURAINE/1789-1989/EXPOSITIONS/[…] ", campagne d'information, [1989], photo, [plusieurs pièces de l'époque révolutionnaire posées sur un socle en bois et ficelées d'un ruban aux couleurs de la France: annonce de plusieurs expositions: La France de 1789, d'après les Cahiers de Doléances du 22 février au 20 mars, du 25 mars au 25 avril, du 1 er juin au 18 juillet 1989. 1789: du 11 avril au 30 avril, du 17 mai au 30 juin, du 14 juillet au 31 août, du 20 septembre au 14 novembre 1989. La révolution en Touraine de A à Z: du 9 juin au 16 juillet, du 28 juillet au 3 septembre, du 15 septembre au 15 octobre, du 26 octobre au 26 novembre 1989. 200 ans d'histoire de France 1789-1989: du 28 avril au 4 juin1989. Vivre à Tours pendant la révolution: du 14 juillet au 30 octobre 1989], 1 ex., 90 x 58 cm, couleur., 19900025/84
  - " […]/HUBERT ROBERT/ET LA REVOLUTION/[…] ", campagne d'information, Association Dromoise pour la Célébration du Bicentenaire de la Révolution Française/Ville de Valence, [1989], peinture, [portrait d'Hubert Robert: annonce d'une exposition du 3 avril au 28 mai 1989, plus logo], 1 ex., 70 x 48 cm, couleur., 19900025/85
  - " 26 e FESTIVAL/DE VERSAILLES/BEAUMARCHAIS MOLIERE/[…]/LE MARIAGE DE FIGARO/[…]/LES FOURBERIES DE SCAPIN/[…] ", campagne d'information, Festival de Versailles, ATELIER DE LA BONNE AVENTURE (Imp.), [1989], dessin d'ARTHUR ABALLAIN, [le Grand Trianon: annonce de deux pièces théâtrales: Le mariage de Figaro les 1 er, 2, 3, 9, 10, 13, 14, 20, 21, 23, 24, 26, 29, 30 juin. Les fourberies de Scapin les 7, 8, 15, 16, 22, 27, 28 juin], 1 ex., 60 x 40 cm, couleur., 19900025/86
  - " LA REVOLUTION DE L'EGALITE/BLANCS, NOIRS,/CATHOLIQUES, PROTESTANTS, JUIFS,/LIBRE-PENSEURS/TOUS CITOYENS/[…] ", campagne d'information, L'AMANDIER (Ed.), [1989], dessin et texte, [planche reproduisant différents gravures et textes sur l'égalité pendant la Révolution], 1 ex., 58 x 80 cm, couleur., 19900025/87
  - " VIVRE/LIBRE/OU/MOURIR/[…] ", campagne d'information, Théâtre Nécrobie, [1989], dessin, [quatre femmes avec un collier de fleurs autour du cou brandissent des branches de pommiers: annonce d'un spectacle, plus logo], 1 ex., 42 x 30 cm, couleur., 19900025/88
  - " SPECTACLE MULTIVISION/CHRONIQUE DE LA REVOLUTION FRANCAISE/[…] ", campagne d'information, [1989], dessin, [1789 dessiné aux couleurs de la France: annonce d'un spectacle audio-visuel écrit par Emile Ducoudray et réalisé par Frédéric Didillon], 1 ex., 70 x 50 cm, couleur., 19900025/89
  - " 1789 1989 ", [trois colombes tricolores inscrites dans un soleil au-dessus du château de Versailles] 1 ex., 70 x 51 cm, maquette d'affiche, couleur., 19900025/90
- ETRANGER, 19900025/91-19900025/125
  - Argentine, " DECLARACION/DE LOS DERECHOS DEL HOMBRE/Y DEL CIUDADANO,/[…]/A LOS REPRESENTANTES DEL PUEBLO FRANCES./[…] ", campagne d'information, Comité Argentino para el Bicentenario de la révolucion Francesa/Embajada de Francia en la Argentina, [1989], dessin, [Table des déclarations des droits de l'homme et du citoyen, plus logo], 1 ex., 64 x 40 cm, couleur.; 19900025/91
  - Bangladesh, 19900025/92-19900025/95
    - " L'ALLIANCE FRANCAISE DE DACCA/PRESENTE/LES RENDEZ-VOUS//DU BICENTENAIRE/LA MODE/LES ACCESSOIRES/[…] ", campagne d'information, Galerie de l'Alliance Française, photo, [plusieurs accessoires féminin annonce d'une exposition du 1 er au 20 mars 1989, plus logo], 1 ex., 58 x 43 cm, couleur., 19900025/92
    - " L'ALLIANCE FRANCAISE DE DACCA/PRESENTE/LES RENDEZ-VOUS/DU BICENTENAIRE/CINEMA ET LITTERATURE/LES GRANDES ADAPTATIONS/[…] ", campagne d'information, Alliance Française, [1989], dessin de TEMAR, [deux mains tenant un livre ouvert annonce de projections cinématographique du 3 au 31 mars 1989, plus logo], 1 ex., 58 x 44 cm, noir et blanc., 19900025/93
    - " L'ALLIANCE FRANCAISE DE DACCA/PRESENTE/LES RENDEZ-VOUS/DU BICENTENAIRE/VIVA L'AFFICHE/[…] ", campagne d'information, Alliance Française, [1989], photo, [affiches en noir et blanc de films: annonce d'une série de projections cinématographiques du 24 mars au 21 avril 1989, plus logo], 1 ex., 57 x 43 cm, couleur., 19900025/94
    - " L'ALLIANCE FRANCAISE DE DACCA/PRESENTE/LES RENDEZ-VOUS/DU BICENTENAIRE/QUINTETTE A VENT DE LYON/MOZART/HAYDN/GERSCHWIN/BARBOTEU/[…] ", campagne d'information, Alliance Française, [1989], dessin, [portrait de Mozart enfant: annonce d'un quintette à vent le 7 avril 1989, plus logo], 1 ex., 58 x 44 cm, couleur., 19900025/95
  - Belgique, " L'HERITAGE/DE LA REVOLUTION/FRANCAISE 1794-1814/[…] ", campagne d'information, Galerie CGER, L. VANMELLE (Imp.), [1989], dessin de L. STRYCKMAN, [bonnet phrygien: annonce d'une exposition du 17 mars au 11 juin 1989], 1 ex., 99 x 30 cm, couleur.; 19900025/96
  - Colombie, " REVOLUTION FRANCAISE 1789 - 1/CENTENAIRE DE LA REVOLUTION F/SE 1789 - 1989 BICENTENAIRE D/[…] ", campagne d'information, Université Industrielle de Santander, Bucaramanga-Santander-Colombie, [1989], texte et design de FREDDY BARBOSA S.-MIGUEL ANGEL MUNEZ G., [la phrase " Bicentenaire de la Révolution Française 1789-1989 " écrit en bleu, blanc et rouge sur toute l'affiche], 1 ex., 55 x 38 cm, couleur.; 19900025/97
  - Costa Rica, 19900025/98-19900025/100
    - " BICENTENARIO DE LA/REVOLUCION FRANCESA/EN COSTA RICA/[…] ", campagne d'information, Vicerrectoria de Action Social, Universitad de Costa Rica, OFICINA DE PUBLICACIONES DE LA UNIVERSIDAD DE COSTA RICA (Imp.), [1989], dessin, [Statue monumentale devant une carte de France tricolore: annonce d'une exposition du 20 février au 18 mars, plus logo], 1 ex., 63 x 45 cm, couleur., 19900025/98
    - " BICENTENARIO DE LA/REVOLUCION FRANCESA/EN COSTA RICA ", campagne d'information, Vicerrectoria de Action Social, Universidad de Costa Rica, OFICINA DE PUBLICACIONES DE LA UNIVERSIDAD DE COSTA RICA (Imp.), [1989], dessin, Statue monumentale devant une carte de France tricolore, plus logo], 1 ex. 63 x 45 cm, couleur., 19900025/99
    - " CONCURSO NACIONAL/BICENTENARIO DE LA REVOLUCION FRANCESA/[…] ", campagne d'information, El Départamento de Historia de la Universidad de Costa Rica, [1989], dessin, [sont représentés plusieurs personnages de l'histoire de France pendant la révolution annonce d'un concours national sur le bicentenaire de la révolution du 16 mars au mois d'octobre], 1 ex., 64 x 48 cm, couleur., 19900025/100
  - Espagne, 19900025/101-19900025/103
    - " BICENTENAIRE DE LA REVOLUTION FRANCAISE/1789-1989/CONCOURS INTERNATIONAL/CREATION/DE/CERFS-VOLANTS/[…] ", campagne d'information, Alliance Française de Gijon, MERCANTIL-ASTURIAS (Imp.), [1989], dessin de I.D. MUNIZ, [plusieurs encadrés représentant des essais de vol de cerf-volant au XVIIIe siècle: annonce d'un concours date limite le 14 juin 1989], 1 ex., 69 x 50 cm, couleur., 19900025/101
    - " ATIF/PRESENTE/REVOLUTIONS/[…] ", campagne d'information, Institut Français de Mad, [1989], photo, [une main tient une tête par les cheveux, autour du titre révolutions est inscrit une formule mathématique, dans un panier on peut apercevoir des têtes et quelques personnages sur pieds jouant de la musique annonce d'un spectacle le 19 mai 1989], 1 ex., 63 x 35 cm, couleur., 19900025/102
    - " EL CINE Y LA HISTORIA/[…] ", campagne d'information, Direccion General de Extension Universitaria IV Ciclo El Cine y la Historia, [1989], dessin de J. OYARZABAL, [soldat tenant drapeau, personnage et drapeaux aux couleurs de la France annonce de manifestations du 3 au 7 avril 1989], 1 ex., 98 x 59 cm, couleur., 19900025/103
  - Etats-Unis d'Amérique, " A TALE OF/TWO CITIES/1789-1989/AN INTERNATIONAL EXHIBITION TO MARK THE/200 TH ANNIVERSARY OF THE FRENCH REVOLUTION/[…] ", campagne d'information, Network Southeast, [1989], peinture, [peinture représentant l'exécution de Louis XVI le 21 janvier 1793 exposée au Musée Carnavelet à Paris annonce d'une exposition du 4 mai au 1 juillet 1989], 1 ex., 102 x 69 cm, couleur.; 19900025/104
  - Ethiopie, Sans titre, campagne d'information, [1989], dessin et texte, [Déclaration des droits de l'homme et du citoyen en langue amharique], 1 ex., 42 x 30 cm, couleur.; 19900025/105
  - Hongrie, " DIX REVOLUTIONS/VUES PAR LULU LARSEN/[…] ", campagne d'information, Galerie Institut Français en Hongrie, DOROGI NYOMDA (Imp.), [1989], dessin, [visages ressemblant à des masques africains dans une sphère représentant la terre et entourée de planètes annonce d'une exposition du 26 septembre au 21 octobre 1988], 1 ex., 66 x 40 cm, couleur.; 19900025/106
  - Italie, 19900025/107-19900025/121
    - " […]/CICLO DI INCONTRI SULLA/RIVOLUZIONE FRANCESE/IN OCCASIONE DEL BICENTENARIO/MARZO-MAGGIO 1989/[…] ", campagne d'information, Comité Italien pour les Francophonies, SAGEP GENOVA (Imp.), [1989], dessin, [attaque d'un château par les révolutionnaires annonce d'une exposition de mars à mai 1989, plus logo], 1 ex., 68 x 32 cm, couleur., 19900025/107
    - " PLEBE POPOLO E GIACOBINI/NAPOLIE E LA BASILICATA NEL 1799/BICENTENARIO DELLA RIVOLUZIONE FRANCESE/190° ANNIVERSAIRE DELLA REPUBLICA PARTENOPEA/[…] ", campagne d'information, Centro Annali per una Storia Sociale della Basilicata - Comune di Picerno - Istituto Italiano per gli Studi Filosofici di Napoli, ZAFARONE & DI BELLO-POTENZA (graph.), [1989], dessin, [exécutions sous la Révolution: annonce de manifestations du 10 au 13 mai 1989], 1 ex., 68 x 98 cm, couleur., 19900025/108
    - " […]/TREVISO COMICS XIV/BICENTENARIO DELLA RIVOLUZIONE FRANCESE/LA PIERRE DE DOLOMIEU/[…] ", campagne d'information, Ambassade de France à Rome, [1989], dessin, [au centre une pierre, sur chaque côté un personnage révolutionnaire assis sur un ordinateur: annonce d'un festival de bandes dessinées à Trévise du 6 au 11 mars 1989], 1 ex., 54 x 30 cm, couleur., 19900025/109
    - " […]/PROGETTO CANDIDO/UN'AVVENTURA DELL'INTELLIGENZA FRA TEATRO, CINEMA E… FILOSOFIA/[…] ", campagne d'information, VISCONTI (Imp.), [1989], photo et dessin, [diagramme prouvant la rotation de la terre: annonce d'un ensemble de manifestations à Trévi entre novembre 1988 et mars 1989, plus logo] 1 ex., 99 x 67 cm, couleur., 19900025/110
    - " […]/CANDIDO OVVERO L'OTTIMISMO/[…] ", campagne d'information, Teatro Verdi, VISCONTI (Imp.), [1989], dessin, [Soldat pendant la révolution annonce d'un spectacle du 9 au 10 mars 1989, plus logo], 1 ex., 99 x 68 cm, couleur., 19900025/111
    - " […]/JAZZITE/LIBERTE EGALITE FRATERNITE/STEPHANE/GRAPPELLI TRIO/[…]/MARTIAL SOLAL ", campagne d'information, Teatro Carlo Goldoni, ARTI GRAFICHE MOLI (Imp.), [1989], photo, [Stéphane Grappelli et Martial Solal annonce d'un concert le 11 février], 1 ex., 98 x 68 cm, couleur., 19900025/112
    - " […]/JAZZITE/LIBERTE EGALITE FRATERNITE/STEPHANE GRAPPELLI TRIO/[…]/MARTIAL SOLAL ", campagne d'information, Teatro Carlo Goldoni, ARTI GRAFICHE MOLI (Imp.), [1989], photo, [affiche recto-verso. Recto: Stéphane Grappelli et Martial Solal annonce d'un concert le 11 février. Verso: portrait de Stéphane Grappelli et Martial Solal, et calendrier de concerts], 1 ex., 30 x 21 cm, couleur., 19900025/113
    - " […]/CINEMA ACCADEMIA - VENEZIA/[…]/NELL'ANNO DELLA RIVOLUZIONE/[…] ", campagne d'information, Cinéma Accademia, TONOTO-MIRANO (VE) (Graphic.), [1989], dessin, [portrait de femme annonce de productions de films du 22 au 26 mai 1989], 1 ex., 97 x 35 cm, couleur., 19900025/114
    - " […]/LA RIVOLUZIONE FRANCESE/DUECENTO ANNI DOPO :/UN ENIGMA ANCORA INTATTO ?/MOSTRA E CONFERENZE/[…] ", campagne d'information, Palazzo Querini Stampalia, COMMERCIALE VENEZIA (Imp.), [1989], texte, [programme de conférence du 6 au 13 avril], 1 ex., 100 x 69 cm, couleur., 19900025/115
    - " ALBERO/DELLA/LIBERTA/SIMBOLO DELLA VITA, DELLA NATURA, DELLA LIBERTA/NEL BICENTENARIO DELLA RIVOLUZIONE FRANCESE/[…] ", campagne d'information, Museo A. Cervi - Gattatico R.E., REGGIO EMILIA (Imp.), [1989], texte, [annonce de manifestations relatives au Bicentenaire de la Révolution Française le 21 mars 1989], 1 ex., 97 x 66 cm, couleur., 19900025/116
    - " PER IL BICENTENARIO DELLA/RIVOLUZIONE/FRANCESE/[…], MOSTRA ICONOGRAFICA E DOCUMENTARIA/[…] ", campagne d'information, Istituto Alcide Cervi, TECHNOGRAF (Imp.), [1989], dessin, [encadré représentant l'emblème de la République sous la Convention: annonce d'une exposition du 7 au 29 janvier 1989], 1 ex., 95 x 65 cm, couleur., 19900025/117
    - " PRIMO MAGGIO/LIBERTA'/FRA/TER/NITA'/UGUAGLIANZA ", campagne d'information, Partito Socialista, F. LLIFIORIN (graphic.), [1989], photo, [deux hommes et une femme avec un bébé dans les bras avancent], 1 ex., 100 x 70 cm, couleur., 19900025/118
    - " LIBERTA/UGUAGLIANZA/DIFFERENZA/[…] ", campagne d'information, Ragazze Comuniste, [1989], dessin et photo, [sur la forme de la tête de Tracy Chapmann se trouve un encadré représentant la photo d'un couple de couleur: annonce d'une manifestation politique le 8 mars 1989], 1 ex., 100 x 69 cm, couleur., 19900025/119
    - " […]/LIBERTA' FRATERNITA'/UGUA/GLIAN/ZA ", campagne d'information, Partito Socialista, LLIFIORIN (graphic.), [1989], dessin, [femme brandissant un drapeau tricolore: annonce d'une manifestation politique le 8 mars 1989], 1 ex., 100 x 70 cm, couleur., 19900025/120
    - "[…]/LI/BER/TA'/FRATERNITA'/UGUAGLIANZA ", campagne d'information, Partito Socialista, LLIFIORIN (graphic.), [1989], dessin de ETTORE VITALE, [homme brandissant le drapeau italien: annonce d'une manifestations le 25 avril], 1 ex., 100 x 70 cm, couleur., 19900025/121
  - Nouvelle-Zélande, " CONCOURS/AUTOUR DU BICENTENAIRE DE LA REVOLUTION FRANCAISE/VIVE LA REVOLUTION/[…] ", campagne d'information, Services Culturels Français en Nouvelle Zélande/Alliance française/etc., [1989], dessin de Murray Ball, [un animal coiffé d'un béret porte dans sa patte gauche une gamelle sur laquelle est inscrite " diner " et remplie d'escargots, sa patte droite est appuyée contre le genou d'un homme coiffé d'un chapeau et brandissant les deux drapeaux français et néo-zélandais: annonce d'un concours, plus logo], 1 ex., 60 x 42 cm, couleur.; 19900025/122
  - République fédérale d'Allemagne, 19900025/123-19900025/125
    - " 1789/1989/200 JAHRE/FRANZOSISCHE/REVOLUTION/[…] ", campagne d'information, Radion Bremen, WIENBECK/KREMER (Imp.), [1989], dessin, [dessin abstrait], 1 ex., 78 x 60 cm, couleur., 19900025/123
    - " KENNEN SIE DIE/FRANZOSISCHE/REVOLUTION ?/[…] ", campagne d'information, Bureau d'action linguistique près les Instituts français de Hambourg et Hannovre, SOAK [impr.], [1989], dessin, [hauts personnages de la révolution], 1 ex., 60 x 84 cm, couleur., 19900025/124
    - " […]/MUSIK, OFFENTLICHES/LEBEN UND FRANZOSISCHE/REVOLUTION/[…] ", campagne d'information, Institut Français de Hanovre, Volkmann Müller [graph.], [1989], dessin, [personnage pendant la révolution entouré de bonnets phrygiens: annonce d'une série de manifestations tenues à l'Institut français de Hanovre entre le 22 mai et le 6 juin 1989 (exposition, musique, colloque), plus logo], 1 ex., 84 x 60 cm, couleur., 19900025/125